# 处置子公司

提问人：642483247guan 时间：2023-01-16 21:24:12
请教陈版和各位老师，某公司拟处置股比例60%的子公司，请问以下不同情况的处理是否正确：
情况 1 ：资产负债表日尚未完成交割，按照持有待售处理，单体层面将长期股权投资调整为持有待售资产，合并层面将子公司全部资产调整为持有待售资产（假设负债为 0 ），子公司全部股权的评估值为 5000 万元，账面净资产为 8000 万，确认持有待售资产减值准备 3000 万元，资产减值损失 3000 万元，影响净利润-3000万元。
情况 2 ：资产负债表日已完成交割，交易价格为 5000 _60%=3000_ 万元，处置子公司的投资收益为 _3000-8000_ 60%=-1800万元，影响净利润-1800万元。
处置时点不同导致了情况 1 和情况 2 对当期净利润的影响不同，这样是否合理。

回答人：chenyiwei
情况 1 、 2 的结果应当是一样的，即情况 1 确认的持有待售资产减值损失应按比例分摊40%给少数股东，这样与情形 2 对当年度归母净利润的影响就一致了。